【裁判字號】    98,易,217
【裁判日期】    980527
【裁判案由】    竊盜
【裁判全文】
臺灣宜蘭地方法院刑事判決               98年度易字第217號
公  訴  人  臺灣宜蘭地方法院檢察署檢察官
被      告  甲○○
                    （現於臺灣宜蘭監獄執行中）
上列被告因竊盜案件，經檢察官提起公訴（98年度偵字第601號
），本院判決如下：
    主  文
甲○○犯如附表「罪名」欄所示之罪，均為累犯，各處如附表「
主刑」欄所示之刑，如易科罰金，均以新台幣壹仟元折算壹日。
應執行拘役捌拾日，如易科罰金，以新台幣壹仟元折算壹日。
    犯 罪 事 實
一、甲○○於民國94年間，因犯竊盜罪，經臺灣士林地方法院以
    94年度士簡字第429號簡易判決判處有期徒刑3月確定；於94
    年9月間，復因犯施用第一級毒品、第二級毒品罪，經臺灣
    臺北地方法院以94年度訴字第799號判決分別判處有期徒刑8
    月、4月，應執行有期徒刑10月確定，再與前開竊盜案件經
    本院以95年度聲字第436號裁定定應執行刑有期徒刑1年確定
    ；於94年11月間，復因犯竊盜罪，經臺灣士林地方法院以94
    年度易字第814號判決判處有期徒刑10月確定，並接續前開
    案件後執行，於96年5月24日縮短刑期假釋出監，96年7月15
    日假釋期滿未經撤銷假釋而執行完畢。詎甲○○仍不知悔改
    ，於如附表編號1之時間，在如附表編號1之地點，見真實姓
    名年籍不詳綽號「建文」之成年男子，利用超商店員不注意
    機會而竊得高梁酒，遂萌生為自己不法所有之意圖，獨自進
    入附表編號1所示之超商內，竊取如附表編號1所示之物得手
    。又進而與綽號「建文」之成年男子，均共同意圖為自己不
    法之所有，並基於犯意聯絡，以其中1人利用進入超商影印
    或結帳引開店員注意，另1人下手行竊之方法，各於附表編
    號2至9所示之時間地點，竊得如附表編號2至9所示之物得手
    。嗣因甲○○所騎乘之機車係贓車，為警於97年10月10日下
    午4時40分，在宜蘭縣五結鄉○○路36-23號前臨檢查獲，進
    而發現車上33瓶高梁酒而扣案，並通報各超商而查知上情。
二、案經被害人鄭勝文、洪家瑞、陳潔誼、邱文杰訴由宜蘭縣政
    府警察局羅東分局報請台灣宜蘭地方法院檢察署檢察官偵查
    起訴。
    理  由
一、訊據被告甲○○對於上開犯行，於警訊及本院審理時均坦承
    不諱，且有證人鄭勝文、洪家瑞、張雅惠、陳潔誼、莊子賢
    、黃俊容、邱文杰於警訊及偵查中之指訴、證人簡曉琪、魏
    敏浩於警訊中之指證在卷可參，復有發票12張、贓物認領保
    管單9張、監視器畫面翻拍照片31張在卷可參。事證明確，
    被告犯行應均堪認定。
二、核被告所為，均係犯刑法第320條第1項之竊盜罪。被告就附
    表編號2至9之行為，與「建文」有犯意之聯絡及行為之分擔
    ，為共同正犯。被告前於94年間，因犯竊盜罪，經臺灣士林
    地方法院以94年度士簡字第429號簡易判決判處有期徒刑3月
    確定；於94年9月間，復因犯施用第一級毒品、第二級毒品
    罪，經臺灣臺北地方法院以94年度訴字第799號判決分別判
    處有期徒刑8月、4月，應執行有期徒刑10月確定，再與前開
    竊盜案件經本院以95年度聲字第436號裁定定應執行刑有期
    徒刑1年確定；於94年11月間，復因犯竊盜罪，經臺灣士林
    地方法院以94年度易字第814號判決判處有期徒刑10月確定
    ，並接續前開案件後執行，於96年5月24日縮短刑期假釋出
    監，96年7月15日假釋期滿未經撤銷假釋而執行完畢，有台
    灣高等法院被告前案紀錄表1份在卷足憑，其於5年內再犯
    本件有期徒刑以上之罪，核屬累犯，均依刑法第47條第1項
    之規定加重其刑。爰審酌被告年輕力壯、不思努力工作賺取
    所需，反以竊盜侵奪他人之財產，惟其行為對被害人造成之
    損害尚輕，及其生活狀況、智識程度不佳，且犯罪後坦承犯
    行，尚知悔悟之態度等一切情狀，量處如主文所示之刑及定
    應執行刑，並諭知易科罰金之折算標準。
據上論斷，應依刑事訴訟法第284條之1、第299條第1項前段，刑
法第28條、第320條第1項、第47條第1項、第51條第6款、第41條
第1項前段，判決如主文。
本案經檢察官張立言到庭執行職務
中    華    民    國    98    年    5     月    27    日
                  刑事第二庭  法  官  謝佩玲
以上正本證明與原本無異。
如不服本判決應於收受送達後十日內向本院提出上訴書狀，並應
敘述具體理由；其未敘述上述理由者，應於上訴期間屆滿後二十
日內向本院補提理由書(均須按他造當事人之人數附繕本)「切勿
逕送上級法院」。
                              書記官  李玉雲
中    華    民    國    98    年    5     月    27    日
附錄本案論罪科刑法條全文：
刑法第320條第1項
意圖為自己或第三人不法之所有，而竊取他人之動產者，為竊盜
罪，處5年以下有期徒刑、拘役或5百元以下罰金。
附表：
┌──┬──────┬───────┬────┬────┬──────┬────────┐
│編號│  竊盜時間  │竊盜地點      │ 被害人 │竊得物品│  罪  名    │  主  刑        │
├──┼──────┼───────┼────┼────┼──────┼────────┤
│ 1  │97年10月10日│宜蘭縣頭城鎮  │統一超商│2瓶高梁 │犯竊盜罪    │拘役拾伍日      │
│    │下午2時20分 │青雲路3段73號 │頭城門市│酒      │            │                │
│    │許          │              │（店長  │        │            │                │
│    │            │              │鄭勝文）│        │            │                │
├──┼──────┼───────┼────┼────┼──────┼────────┤
│ 2  │97年10月10日│宜蘭縣頭城鎮  │統一超商│6瓶高梁 │共同犯竊盜罪│拘役拾伍日      │
│    │下午2時30分 │青雲路2段336號│家燕門市│酒      │            │                │
│    │許          │              │（店長  │        │            │                │
│    │            │              │洪家瑞）│        │            │                │
├──┼──────┼───────┼────┼────┼──────┼────────┤
│ 3  │97年10月10日│宜蘭縣礁溪鄉  │全家超商│5瓶高梁 │共同犯竊盜罪│拘役拾伍日      │
│    │下午2時49分 │礁溪路5段71號 │德陽店  │酒      │            │                │
│    │許          │              │（店長  │        │            │                │
│    │            │              │簡曉琪）│        │            │                │
├──┼──────┼───────┼────┼────┼──────┼────────┤
│ 4  │97年10月10日│宜蘭縣礁溪鄉  │統一超商│4瓶高梁 │共同犯竊盜罪│拘役拾伍日      │
│    │下午3時1分許│礁溪路1段142號│嘉融門市│酒      │            │                │
│    │            │              │（店長  │        │            │                │
│    │            │              │張雅惠）│        │            │                │
├──┼──────┼───────┼────┼────┼──────┼────────┤
│ 5  │97年10月10日│宜蘭縣宜蘭市  │統一超商│2瓶高梁 │共同犯竊盜罪│拘役拾伍日      │
│    │下午3時6分許│中山路5段339號│嘉賀門市│酒      │            │                │
│    │            │              │（店長  │        │            │                │
│    │            │              │魏敏浩）│        │            │                │
├──┼──────┼───────┼────┼────┼──────┼────────┤
│ 6  │97年10月10日│宜蘭縣宜蘭市  │全家超商│4瓶高梁 │共同犯竊盜罪│拘役拾伍日      │
│    │下午3時11分 │中山路5段89號 │吳沙門市│酒      │            │                │
│    │許          │              │（店長  │        │            │                │
│    │            │              │陳潔誼）│        │            │                │
├──┼──────┼───────┼────┼────┼──────┼────────┤
│ 7  │97年10月10日│宜蘭縣宜蘭市  │統一超商│2瓶高梁 │共同犯竊盜罪│拘役拾伍日      │
│    │下午3時17分 │中山路5段92號 │承莊門市│酒      │            │                │
│    │許          │              │（店長  │        │            │                │
│    │            │              │莊子賢）│        │            │                │
├──┼──────┼───────┼────┼────┼──────┼────────┤
│ 8  │97年10月10日│宜蘭縣宜蘭市  │統一超商│2瓶高梁 │共同犯竊盜罪│拘役拾伍日      │
│    │下午3時36分 │中山路2段101號│蘭陽門市│酒      │            │                │
│    │許          │              │（店員  │        │            │                │
│    │            │              │黃俊容）│        │            │                │
├──┼──────┼───────┼────┼────┼──────┼────────┤
│ 9  │97年10月10日│宜蘭縣五結鄉  │統一超商│4瓶高梁 │共同犯竊盜罪│拘役拾伍日      │
│    │下午4時3分許│西河路4-6號   │杰昇門市│酒      │            │                │
│    │            │              │（店長  │        │            │                │
│    │            │              │邱文杰）│        │            │                │
└──┴──────┴───────┴────┴────┴──────┴────────┘


司法院資訊處製作；財團法人民間司法改革基金會備份。
